【裁判字號】    97,上訴,1163
【裁判日期】    970715
【裁判案由】    強盜等
【裁判全文】
臺灣高等法院臺中分院刑事判決        97年度上訴字第1163號
上  訴  人
即  被  告  丙○○
                      樓
                    現羈押於臺灣臺中看守所
指定辯護人  本院公設辯護人  乙○○
上列上訴人因強盜等案件，不服臺灣臺中地方法院97年度訴字第
414號中華民國97年3月31日第一審判決（起訴案號：臺灣臺中地
方法院檢察署96年度偵字第29520 號），提起上訴，本院判決如
下：
    主  文
上訴駁回。
    事  實
一、丙○○意圖為自己不法之所有，於民國96年12月11日下午18
    時50分許，頭戴全罩式安全帽，以女用內褲蒙面，以襪子當
    手套，持客觀上足以為兇器之水果刀一把，至隔壁位在臺中
    市○○區○○路574號 3樓302室之丁○○房間敲門，丁○○
    開門後見狀欲房門關上，丙○○即強行將門推開，以右手亮
    出水果刀，並伸出左手喝令丁○○交付金錢，以此強暴、脅
    迫之方式，至使丁○○不能抗拒，而將其桌上之新臺幣（下
    同）210 元現金交付予丙○○。丙○○得手後隨手將上開款
    項置入外套口袋後，仍不滿足，繼續要求丁○○再交出金錢
    ，因丁○○突然上前欲奪下水果刀，雙方因此發生扭打，扭
    打過程中雙方均倒地，丙○○外套口袋中的贓款因此掉出，
    丁○○則因此受有臉、頭皮及頸之挫傷，腦震盪無意識喪失
    、左食指開放性傷口等傷害。嗣因丁○○租屋處之房東廖述
    益聽到有女子喊救命的聲音，遂衝到三樓查看，發現丙○○
    將丁○○壓制在床上，於是將丙○○壓制在地上，經報警後
    ，由臺中市警察局第六分局西屯派出所警員趕往現場將丙○○逮捕，並當場扣得水果刀1把、襪子1只、女用內褲1 件、
    安全帽 1頂等物品；嗣丙○○經警方人員帶回西屯派出所接
    受詢問，丁○○則經送醫診療後，亦前往西屯派出所接受調
    查；復因此時丙○○外套口袋內經警遍尋無著上開210 元現
    金，乃由該所警員甲○○偕同丁○○返回案發現場，另在屋
    內門後地板上扣得贓款210元。
二、案經丁○○訴由臺中市警察局第六分局報請臺灣臺中地方法
    院檢察署檢察官偵查起訴。
    理  由
壹：有關於證據能力部分：
    按被告以外之人於審判外之陳述，雖不符刑事訴訟法第 159
    條之1至第159條之4 之規定，然經當事人於審判程序同意作
    為證據，法院審酌該言詞陳述作成時之情況，認為適當者，
    亦得為證據，刑事訴訟法第159條之5第1 項定有明文；當事
    人、代理人或辯護人於法院調查證據時，知有刑事訴訟法第
    159條第1項不得為證據之情形，而未於言詞辯論終結前聲明
    異議者，視為有前項之同意，同法條第2 項定有明文。經查
    ，本件證人即告訴人丁○○因本案受傷送醫，由澄清綜合醫
    院中港院區出具之診斷證明書一份、本案現場暨被告為警逮
    捕與扣案證物之照片等共九張、現場圖、贓物認領保管單等
    ，均係被告以外之人於審判外之陳述與書面陳述，被告及辯
    護人就上開供述之證據能力於原審、本院之準備及審理程序
    時並不爭執其證據能力，且迄於本院言詞辯論終結前復未聲
    明異議，而本院審酌上開證據作成時之情況，並無違法取證
    之瑕疵，亦認以之作為證據為適當，依上開規定，此等部分
    均有證據能力。
貳：有關於認定犯罪事實部分：
一、訊據被告丙○○雖坦承曾於前揭時、地，戴安全帽、女用內
    褲、襪子等，並持扣案水果刀闖入被害人丁○○租屋處，雙
    方發生扭打，丁○○因此受傷之事實等情；惟矢口否認有前
    揭加重強盜犯行，辯稱，伊進入丁○○之房間，係因為不滿
    瓦斯費分配不均，一時氣憤想要教訓她，並不是要去向她拿
    錢，後來因丁○○爭奪伊手上的刀，雙方發生扭打，她才受
    傷，伊並未向她要任何錢，她當時也沒有拿210 元給伊云云
    。
二、然查，被告有前揭犯行，業據證人丁○○於原審審理中結證
    屬實。核與證人甲○○於本院審理中到庭所結證，及證人廖
    述益於原審所證稱之情節相符，被告亦坦承於前揭時、地，
    戴安全帽、女用內褲、襪子等持刀闖入丁○○租屋處，雙方
    發生扭打，致丁○○受傷之事實，此外，並有與事實相符之
    水果刀壹把、襪子壹隻、女用內褲壹件、安全帽壹頂扣案足
    稽，復有贓物認領保管單、澄清綜合醫院中港院區診斷證明
    書、現場照片、現場圖等在卷可按，證人丁○○所證應值採
    信，被告持刀於夜間侵入他人住宅恐嚇他人，原即為犯罪行
    為，證人溫眙茹尚無必要再進一步誣指被告有對其取財之行
    為，況被告如真為繳納瓦斯費不公平而欲拿刀教訓證人丁○○，應以真面目示人，使丁○○知悉，何須矇住臉部而欲隱
    身份，被告所辯未有取財之意圖及行為，顯與常理不合。又
    證人廖述益及案發後最先到達現場之員警甲○○第一次雖均
    未發現有210 元掉落在現場；惟廖益述已證稱其未仔細看，
    且員警甲○○於本院審理時亦結證稱：「當時……現場很凌
    亂，而且溫小姐有受傷，我們就先將被告帶回所，在他身上
    沒有搜索到現金，後來送溫小姐去醫院就醫後，我與溫小姐
    又回到現場，我在進去門的後面發現扣案的二百一十元」等
    語。是本案應係員警與房東廖述益等人見被害人丁○○受傷
    ，急迫中欲送被害人就醫，如被害人未確實指述其被搶之現
    金掉落現場，警員甲○○當時亦不會特別注意是否有210 元
    掉落現場，參以當時現場因被告與證人丁○○二人發生扭打
    ，致地板上物品散落零亂，有前揭現場照片足稽，是證人甲○○偕同丁○○於第二次返回現場時始發現該現金，與情理
    並無相悖，尚難因此即謂前揭210 元並非被告向證人丁○○
    所取得而掉落現場，綜上所述，被告所辯均無可採，不足採
    信，本案事證明確，被告犯行洵堪認定。
三、扣案水果刀刀刃鋒利，足以對人之身體、生命及安全構成威
    脅，係屬刑法分則所稱之兇器，核被告所為，係犯刑法第33
    0條第1 項之於夜間侵入住宅，攜帶兇器強盜，及刑法第277
    條第1項之普通傷害罪。被告所犯上開2罪間，犯意各別，行
    為不同，應予分論併罰。原審以本案事證明確，並審酌被告
    雖未有犯罪前科，有台灣高等法院被告前案紀錄表可參，且
    犯罪所得僅有210 元，然其攜帶兇器，並於夜間侵入單身女
    子之住宅強盜財物，並造成被害人受傷之結果，其犯行對於
    社會治安，及被害人之人身安全有嚴重影響，惡性頗重，及
    其至今未坦承犯行，未見悔意，仍未與被害人和解，暨被害
    人所受之傷勢等一切情狀，量處如原審判決主文所示之刑，
    並定其應執行之刑。復以扣案之水果刀一支、安全帽一頂，
    襪子一隻等，均係供犯罪所用，且屬被告所有之物，業據被
    告供承在卷，而依刑法第38條第1項第2款規定，宣告沒收。
    併敘明扣案女用內褲一件，雖亦供被告犯罪之用，惟被告當
    時係與其女友同住一處，其臨時取用其女友之物事屬常有，
    其所供非其所有，應值採信，因之不予沒收等情。經核其認
    事用法均無不當，量刑亦稱妥適，上訴人即被告在本院未提
    出其他有利之證據及辯解，對相關證人證詞之證據能力亦未
    異議，僅仍執前詞，否認加重強盜犯行，指摘原審判決不當
    ，其上訴並無理由，應予駁回。
據上論斷，應依刑事訴訟法第368條，判決如主文。
本案經檢察官戊○○到庭執行職務。
中    華    民    國    97    年     7    月    15    日
            刑事第一庭  審判長法  官  陳  紀  綱
                              法  官  姚  勳  昌
                              法  官  張  智  雄
上列正本證明與原本無異。
如不服本判決，應於判決送達後10日內，向本院提出上訴書狀，
上訴書狀應「敘述具體上訴理由」，並按他造當事人之人數附繕
本。「切勿逕送上級法院」。
                              書記官  謝  雅  惠
中    華    民    國    97    年     7    月    16    日
附錄論罪科刑法條全文：
中華民國刑法第330條第1項
犯強盜罪而有第 321 條第 1 項各款情形之一者，處 7 年以上有
期徒刑。
中華民國刑法第277條第1項
傷害人之身體或健康者，處 3 年以下有期徒刑、拘役或 1 千元
以下罰金。


司法院資訊處製作；財團法人民間司法改革基金會備份。
